【裁判字號】    95,裁,1714
【裁判日期】    950807
【裁判案由】    就業服務法
【裁判全文】
最  高  行  政  法  院  裁  定
                                     95年度裁字第01714號
上  訴  人  乙○○
                          送達代收人  甲○
被 上訴 人  臺北市政府
代  表  人  丙○○
上列當事人間因就業服務法事件，上訴人不服中華民國94年3月
31日臺北高等行政法院93年度簡字第1190號判決，提起上訴。本
院裁定如下：
    主  文
上訴駁回。
上訴審訴訟費用由上訴人負擔。
    理  由
一、按對於高等行政法院判決上訴，非以其違背法令為理由，不
    得為之，行政訴訟法第242條定有明文。是違背法令係當事
    人提起上訴之理由，依同法第244條第1項第4款規定，應於
    上訴狀表明之。所稱表明上訴理由，指表明原判決所違背之
    法令及其具體內容暨依訴訟資料合於該違背法令之具體事實
    。上訴狀內未表明上訴理由，又未於提起上訴後20日內提出
    理由書，經高等行政法院送交卷宗於本院者，本院應以其上
    訴為不合法，毋庸命補正，逕以裁定駁回之。
二、本件上訴人因將原由雇主唐訓玲聘僱之印尼籍外國人ACHMAD
    NURHAYATI一名，媒介予訴外人楊春松非法僱用，違反就業
    服務法第45條規定，經臺北縣政府警察局新店分局查獲，並
    經臺北市政府審查屬實，乃於93年4月22日以府勞二字第093
    06642900號違反就業服務法罰鍰案件處分書，依就業服務法
    第64條第1項規定，裁處上訴人罰鍰新臺幣10萬元。上訴人
    不服，循序提起行政訴訟，經原審判決駁回，乃提起本件上
    訴。
三、本件上訴意旨略以：（一）唐訓玲涉及背信、毀約、虐待、
    侵占及逃稅等罪行，然卻未見追究，又新店分局不顧行之有
    年向擁有核准函之準僱主責任之總局慣例，而捨本逐末向上
    訴人追究，此實有違公平正義。（二）行政院勞工委員會對
    上訴人之訴願決定有未審先判瀆職之嫌。（三）被上訴人放
    任唐訓玲違反其他民、刑事案件而不追究，而處罰上訴人之
    做法，實有瀆職之處，且選擇性辦案亦有違程序正義及侵犯
    人權云云。核其無非就被上訴人對其為本件處分及訴願決定
    維持原處分為爭議，而就原判決究有何違背法令及其具體事
    實則未指及，依首揭說明，其上訴為不合法，應予駁回。又
    簡易訴訟當事人上訴，應表明所涉法律見解具原則性情事，
    經本院許可後，其上訴始為合法。如未表明，經命補正後，
    仍未補正，即應裁定駁回其上訴。本件為簡易訴訟，上訴人
    未表明有何法律見解涉及原則性，惟如前所述，上訴人之上
    訴未具體表明上訴理由，其上訴為不合法，應逕行駁回，自
    無庸命上訴人補正本件有無所涉法律見解具原則性情事，併
    此敘明。
四、依行政訴訟法第249條第1項前段、第104條、民事訴訟法第
    95條、第78條，裁定如主文。
中    華    民    國    95    年    8     月    7     日
                  第四庭審判長法  官  高  啟  燦
                              法  官  黃  璽  君
                              法  官  廖  宏  明
                              法  官  楊  惠  欽
                              法  官  林  樹  埔
以  上  正  本  證  明  與  原  本  無  異
中    華    民    國    95    年    8     月    8     日
                              書記官  張  雅  琴


司法院資訊處製作；財團法人民間司法改革基金會備份。
